【裁判字號】    97,交上易,208
【裁判日期】    970926
【裁判案由】    公共危險
【裁判全文】
臺灣高等法院刑事判決               97年度交上易字第208號
上  訴  人  臺灣臺北地方法院檢察署檢察官
被      告  甲○○
上列上訴人因被告公共危險案件，不服臺灣臺北地方法院97年度
交易字第293號，中華民國97年6月30日第一審判決（起訴案號：
臺灣臺北地方法院檢察署97年度偵字第8342號），提起上訴，嗣
因被告就被訴事實為有罪之陳述，本院告知被告簡式審判程序之
旨，並聽取當事人之意見後，裁定改依簡式審判程序進行，本院
判決如下：
    主  文
上訴駁回。
    事  實
一、甲○○前於民國九十四年間因公共危險案件，經臺灣士林地
    方法院以九十四年度士交簡字第三二九號判處有期徒刑五月
    確定，又經臺灣臺北地方法院以九十四年度店交簡字第一八
    五號判處有期徒刑四月確定，後由臺灣臺北地方法院以九十
    四年度聲字第一四六二號裁定應執行有期徒刑八月確定，於
    九十五年四月十八日縮刑期滿執行完畢，詎猶不知悔改，於
    九十七年三月十七日十三時許（起訴書誤載為同日下午五時
    許），在臺北縣新店市○○路旁涼亭內飲用酒類後，明知伊
    飲用酒精類飲料後，造成中度中毒狀態而有步態不穩、噁心
    嘔吐、精神混惑不清晰，已達不能安全駕駛動力交通工具之
    程度，猶騎乘車牌號碼：AYU-400 號重型機車上路，嗣於同
    日十三時五十分許（起訴書誤載為同日下午五時一分許），
    行經臺北縣新店市○○路往直潭方向路段，不慎撞及對側車
    道上由劉仁德駕駛之車牌號碼：9731-KG 號自用小客車，經
    送醫救治並抽血檢驗，測得甲○○血中酒精濃度達245.8 MG
    /DL ，經換算為呼氣酒精濃度達每公升一．二二九毫克，而
    悉上情。
二、案經臺北縣政府警察局新店分局報請臺灣臺北地方法院檢察
    署檢察官偵查起訴。
    理  由
壹、程序部分：
    按除被告所犯為死刑、無期徒刑、最輕本刑為三年以上有期
    徒刑之罪或高等法院管轄第一審案件者外，於第一次審判期
    日前之準備程序進行中，被告先就被訴事實為有罪之陳述時
    ，審判長得告知被告簡式審判程序之旨，並聽取當事人、代
    理人、辯護人及輔佐人之意見後，裁定進行簡式審判程序，
    刑事訴訟法第二百七十三條之一第一項定有明文。經核本件
    被告所犯係死刑、無期徒刑、最輕本刑為三年以上有期徒刑
    以外之罪，其於準備程序中就被訴事實為有罪之陳述，經法
    官告知簡式審判程序之旨，並聽取公訴人、被告之意見後，
    本院爰依首揭規定，合議裁定由受命法官獨任進行簡式審判
    程序，合先敘明。
貳、實體部分：
一、上揭事實，業據被告於甲○○於警詢（見九十七年度偵字第
    八三四二號卷第十、十一頁、第十三至十五頁）、偵查（見
    九十七年度偵字第八三四二號卷第五四、五五頁）及原審審
    理中（見原審卷第十五頁）、本院審理時（本院九十七年九
    月五日審判筆錄）坦承不諱，經核與證人劉仁德於警訊中證
    述情節相符（見九十七年度偵字第八三四二號卷第十六至十
    八頁），並有道路交通事故現場圖（見九十七年度偵字第八
    三四二號卷第二一、二二頁）、道路交通事故調查報告表(一)
    、(二)（見九十七年度偵字第八三四二號卷第二二、二三頁）
    、現場照片（見九十七年度偵字第八三四二號卷第二四至三
    十頁）、臺北縣政府警察局新店分局酒精測定值紀錄表（見
    九十七年度偵字第八三四二號卷第三一頁）、臺北縣政府警
    察局舉發違反道路交通管理事件通知單（見九十七年度偵字
    第八三四二號卷第三六頁）及行政院國軍退除役官兵輔導委
    員會臺北榮民總醫院八十八年八月五日（八八）北總內字第
    二六八六八號函（見本院卷第十三之一至十三之三頁）等資
    料附卷足憑，足徵被告之自白與事實相符，堪以採信。綜上
    ，本件事證明確，被告犯行，堪以認定，應依法論科。
二、核被告所為，係犯刑法第一百八十五條之三不能安全駕駛動
    力交通工具罪。又被告前因公共危險案件，經臺灣士林地方
    法院以九十四年度士交簡字第三二九號判處有期徒刑五月確
    定，又經臺灣臺北地方法院以九十四年度店交簡字第一八五
    號判處有期徒刑四月確定，後由臺灣臺北地方法院以九十四
    年度聲字第一四六二號裁定應執行有期徒刑八月確定，於九
    十五年四月十八日縮刑期滿執行完畢，有本院被告前案紀錄
    表在卷可查（見本院卷第九至十一頁），其受前開徒刑之執
    行完畢後，五年以內因故意再犯本件有期徒刑以上之罪，應
    依刑法第四十七條第一項之規定，論以累犯，並加重其刑。
三、原審詳為調查就被告前開犯行，適用刑事訴訟法第二百九十
    九條第一項前段、第二百八十四條之一，刑法第一百八十五
    條之三、第四十七條第一項、第四十一條第一項前段，刑法
    施行法第一條之一第一項、第二項但書之規定，並說明審酌
    被告前因不能安全駕駛動力交通工具罪，經原審判決處刑，
    有本院被告前案紀錄表在卷可憑，應對酒醉駕車行為之嚴重
    性及危險性了然於心，竟不知悔改，再度於飲酒後駕車，測
    得呼氣酒精濃度達每公升一．二二九毫克，缺乏尊重其他用
    路人生命、財產安全之觀念，犯後坦承犯行，及其品行、生
    活狀況、智識程度等一切情狀，量處有期徒刑六月，並諭知
    易科罰金之折算標準，其認事用法，尚無不合，量刑亦稱妥
    適，檢察官上訴意旨固稱被告前因二次不能安全駕駛動力交
    通工具罪，分別經原審判有期徒刑五月、四月，並定應執行
    刑八月，原審就本次竟僅為較此一執行期較短之刑期宣示，
    並予被告易科罰金之機會，難期為被告有所警惕，求予從重
    量刑云云，惟查，被告本次所犯不能安全駕駛動力交通工具
    罪，距前二次所犯不能安全駕駛動力交通工具罪之犯罪時間
    分別發生於九十二年、九十三年間，相距本件犯行已有四年
    之久，且距前案九十五年四月十八日執行完畢之日亦近二年
    ，是被告受前開之刑之宣告及執行難謂未有警惕，況且被告
    於本院審理中陳稱當時因其母病危情緒不佳，始再有喝酒之
    情，並非不知悔改等語，而被告之母洪張素蘭確於本件被告
    酒駕後三日死亡之事實，有被告所提之戶籍謄本一紙在卷可
    參，足認被告所辯非虛。是如前述，被告本次犯行仍因家變
    偶然為之，且距前案已有相當時日，難謂被告毫無悔意，是
    本院認原審量刑應足以為被告相當之警惕，並無量刑過輕之
    情，檢察官執以原審量刑過輕之不當，尚非有理，應予駁回
    。
據上論斷，應依刑事訴訟法第三百六十八條、第二百七十三條之
一第一項，判決如主文。
本案經檢察官陳大偉到庭執行職務。
中    華    民    國    97    年    9     月    26    日
                  刑事第十五庭審判長法  官  吳昭瑩
                                    法  官  李正紀
                                    法  官  李釱任
以上正本證明與原本無異。
不得上訴。
                                    書記官  洪秋帆
中    華    民    國    97    年    9     月    30    日
附錄：本案論罪科刑法條全文
刑法第185條之3
服用毒品、麻醉藥品、酒類或其他相類之物，不能安全駕駛動力
交通工具而駕駛者，處一年以下有期徒刑、拘役或科或併科十五
萬元以下罰金。


司法院資訊處製作；財團法人民間司法改革基金會備份。
